【裁判字號】    99,易,2722
【裁判日期】    991224
【裁判案由】    竊盜
【裁判全文】
臺灣臺北地方法院刑事判決              99年度易字第2722號
公  訴  人  臺灣臺北地方法院檢察署檢察官
被      告  黃萬吉
上列被告因竊盜案件，經檢察官提起公訴（99年度偵字第21947號）
，本院判決如下：
    主  文
黃萬吉竊盜，共三罪，均累犯，各處有期徒刑肆月，如易科罰金
，均以新臺幣壹仟元折算壹日。應執行有期徒刑拾壹月，如易科
罰金，以新臺幣壹仟元折算壹日。
    事  實
一、黃萬吉前於民國96年因竊盜案件，經臺灣基隆地方法院96年
    度基簡字第948 號判處有期徒刑3 月，於97年3 月9 日執行
    完畢。猶不知悔改，竟意圖為自己不法之所有，基於竊盜之
    犯意，分別於下列時間，在臺北市○○區○○街211 號龍山
    寺內，利用焦怡芬、黃筱薇、李宛諭於寺內參拜將隨身皮包
    置於身旁地上而疏於防備之際，趁機竊取其等所有之隨身皮
    包及其內物品：
  (一)於99年9月14日下午2時20分許，竊取焦怡芬所有之手提式橘
    色皮包1個（價值約新臺幣【下同】2,000元），內有信用卡
    6張、金融卡2張、國民身分證、駕駛執照、行車執照各1 張
    、健保卡2張、現金約1萬8,000元、行動電話2 支（價值約1
    萬3,000元）、長皮夾1個（約價值2萬元）、短皮夾1個（價
    值約1萬元）、筆記本2本、鑰匙晶片卡2張、悠遊卡3張、車
    鑰匙2把、臺中科博館家庭卡5張、六福村遊樂園年票5 張等
    物，得手後離去。
  (二)於99年9月20日上午8時許，竊取黃筱薇所有之手提式桃紫色
    皮包1 個，內有現金約8,000 元、卡地亞手錶1 支（價值約
    7 萬元）、行動電話2 支、信用卡7 張、金融卡、健保卡各
    2 張及國民身分證1 張等物，得手後離去。
  (三)於99年9月21日上午9時20分許，竊取李宛諭所有之塑膠手提
    袋1個，內有海青1件、POLO包1個、皮夾1 個（價值約1,000
    元）、現金約2,000元、手機1支（價值約1,000 元）、信用
    卡6張、國民身分證及健保卡各1張等物，得手後離去之際，
    為龍山寺保全人員葉昌順自監視螢幕發現，報警當場查獲。
二、案經黃筱薇訴由臺北市政府警察局萬華分局報請臺灣臺北地
    方法院檢察署檢察官偵查起訴。
    理  由
壹、程序方面
    按被告以外之人於審判外之陳述，雖不符刑事訴訟法第159
    條之1 至第159 條之4 規定，而經當事人於審判程序同意作
    為證據，法院審酌該言詞陳述或書面陳述作成時之情況，認
    為適當者，亦得為證據。當事人、代理人或辯護人於法院調
    查證據時，知有第159 條第1 項不得為證據之情形，而未於
    言詞辯論終結前聲明異議者，視為有前項之同意，刑事訴訟
    法第159 條之5 著有明文。本判決下列所引用之其他各項證
    據方法之證據能力，公訴人、被告迄於本院審判期日均未予
    爭執，且至言詞辯論終結前，亦未再聲明異議，本院審酌該
    等陳述作成時之情況，並無不宜作為證據之情事，依刑事訴
    訟法第159 條之5 之規定，自得作為證據。
貳、實體方面
一、訊據被告黃萬吉雖坦承上開現場之監視器畫面中之男子為其
    本人，惟矢口否認有何上開竊盜犯行，並辯稱：99年9 月14
    日監視器畫面中其手上所拿的橘色袋子為其所有；再同年月
    20日監視器畫面中其手中所拿的袋子亦為其所有；又其於同
    年月21日係要將該袋子交給保全人員云云。然查：
  1.證人焦宜芬於本院審理時證稱：其於99年9 月14日下午2 時
    許到龍山寺拜拜時，將隨身攜帶之橘色手提皮包（價值約2,
    000 元，內有裝有信用卡6 張、金融卡2 張、國民身分證、
    駕駛執照、行車執照各1 張、健保卡2 張、現金約1 萬8,
    000 元、行動電話2 支【價值約1 萬3,000 元】、長皮夾1
    個【約價值2 萬元】、短皮夾1 個【價值約1 萬元】、筆記
    本2 本、鑰匙晶片卡2 張、悠遊卡3 張、車鑰匙2 把、臺中
    科博館家庭卡5 張、六福村遊樂園年票5 張等物）放於廟寺
    之長沙發旁，待其拜拜後就發現該皮包不見，其向廟方保全
    人員詢問後，並調閱廟方之監視錄影帶，從中就發現有一個
    男人拿著其所有之上開包包離開；又偵查卷第34頁之監視錄
    影翻拍畫面中男子所提之手提袋確實為其所有等語（見本院
    卷第63頁背面- 第65頁）。
  2.證人黃曉薇於本院審理中復證述：其於99年9 月20日上午7
    時許到龍山寺拜拜時，將隨身攜帶之桃紫色皮包（內有現金
    約8,000 元、卡地亞手錶1 支【價值約7 萬元】、行動電話
    2 支、信用卡7 張、金融卡、健保卡各2 張及國民身分證1
    張等物）放於廟寺之長沙發旁，待其禮佛完畢後就發現該皮
    包不見，其向廟方保全人員詢問後，並調閱廟方之監視錄影
    帶，從中就發現被告拿著其所有之上開皮包離去；又偵查卷
    第35頁之監視錄影翻拍畫面中男子所提之手提袋確實為其所
    有等語（見本院卷第65頁背面- 第66頁）。
  3.證人李宛諭於本院審理中亦結稱：其於99年9 月21日上午到
    龍山寺拜拜時，將隨身攜帶之塑膠手提袋（內有海青1 件、
    POLO包1 個、皮夾1 個【價值約1,000 元】、現金約2,000
    元、手機1 支【價值約1,000 元】、信用卡6 張、國民身分
    證及健保卡各1 張等物），放於身後，其轉身要拿時就發現
    該提袋不見了，旁邊的人就告知他提袋被偷了，嗣其在廟寺
    的保全室中發現該提袋，當時被告就在保全室內，後其就將
    該提袋領回；又偵查卷第36頁之監視錄影翻拍畫面中男子所
    提之塑膠提袋確實為其所有等語。（見本院卷第67頁）
  4.證人葉昌順即龍山寺保全人員於警詢時則陳稱：被告已來寺
    內偷過好幾次，99年9 月21日上午其發現被告進入寺內，即
    遙控監視錄影鏡頭鎖定被告行蹤，後被告趁大殿1 名女子膜
    拜神明之際，偷取該女子腳邊的包包後快速離開，保全人員
    即上前抓住被告等語（見臺灣臺北地方法院檢察署99年度偵
    字第21947號卷，下稱偵查卷第22-25頁）。
  5.上開證人與被告均無夙怨等情，業經該等證人陳明在卷，證
    人焦宜芬、黃曉薇、李宛諭等人之上開證詞並均經具結以擔
    保其證詞之真實性，衡情其等應無甘冒刑事偽證罪之風險而
    為不利被告之陳述，且有現場監視錄影翻拍畫面6 張（見偵
    查卷第34-36 頁）及當時之監視器錄影光碟可據，從而，堪
    認上開證人之證詞足以採信。
  6.本院勘驗現場監視錄影光碟，其結果如下：99年9 月14日
    14時20分45秒至49秒間，被告手提橘色皮包行經龍山寺販賣
    部前；99年9 月20日8 時0 分9 秒至13秒間，被告手提桃
    紫色包包行經龍山寺販賣部前；99年9 月21日9 時20 分0
    秒至49秒間，被告在龍山寺大廳內及廳前樓梯間徘徊，嗣在
    大廳前階梯處彎腰拿取手提塑膠袋，旋即離去。此有本院勘
    驗筆錄在卷可稽（見本院卷第45頁背面- 第47頁）。
  7.綜上，被告上開竊盜犯行，業據證人焦宜芬、黃曉薇、李宛
    諭及葉昌順等人證述稽詳，並有現場監視錄影翻拍畫面6 張
    及當時之監視器錄影光碟勘驗結果在卷可參，是被告前揭所
    辯，顯係卸責之詞，不足採信，本案事證明確，被告犯行堪
    以認定，應依法論科。
二、核被告所為，均係犯刑法第320 條第1 項竊盜罪。再被告所
    犯3 次竊盜罪間，犯意各別，行為互殊，應分論併罰。又被
    告有如事實欄所載之科刑及刑之執行紀錄，有臺灣高等法院
    被告前案紀錄表1 份在卷可按，其於有期徒刑執行完畢後，
    5 年以內故意再犯本件有期徒刑以上之罪，為累犯，應依刑
    法第47條第1 項規定，加重其刑。爰審酌被告前已有竊盜前
    科，有上開被告前案紀錄表1 份在卷可參，素行不佳，其仍
    不思以正當方式獲取財物，為逞私慾，竟一再竊取他人財物
    ，造成他人財產之損失，惡性非輕，且被告犯後否認犯行，
    飾詞狡辯，態度欠佳，不見悔意，並衡酌被告素行、生活狀
    況、智識程度、犯罪手段及所生危害等一切情狀，量處如主
    文所示之刑，並均諭知易科罰金之折算標準，暨定其應執行
    刑。
據上論斷，應依刑事訴訟法第第299 條第1 項前段，刑法第320
條第1 項、第47條第1 項、第41條第1 項前段、第2 項、第41條
第1 項、第8 項、第51條第5 款，刑法施行法第1 條之1 ，判決
如主文。
本案經檢察官高一書到庭執行職務
中    華    民    國    99    年    12    月    24    日
                  刑事第八庭    法  官  陳雯珊
上正本證明與原本無異。
如不服本判決應於收受送達後10日內向本院提出上訴書狀，並應
敘述具體理由；其未敘述上訴理由者，應於上訴期間屆滿後20日
內向本院補提理由書（均須按他造當事人之人數附繕本）「切勿
逕送上級法院」。告訴人或被害人如對於本判決不服者，應具備
理由請求檢察官上訴，其上訴期間之計算係以檢察官收受判決正
本之日期為準。
                                書記官  馬正道
中    華    民    國    99    年    12    月    24    日
附錄本案論罪科刑法條：
中華民國刑法第320條
意圖為自己或第三人不法之所有，而竊取他人之動產者，為竊盜
罪，處5  年以下有期徒刑、拘役或 5 百元以下罰金。
意圖為自己或第三人不法之利益，而竊佔他人之不動產者，依前
項之規定處斷。
前二項之未遂犯罰之。

司法院資訊處製作；財團法人民間司法改革基金會備份。
